臺灣南投地方法院民事簡易裁定
111年度埔簡聲字第2號
聲  請  人  游秀娟  

相  對  人  遠東國際商業銀行股份有限公司


法定代理人  侯金英  
上列當事人間聲請停止強制執行事件，裁定如下：
    主  文
聲請駁回。
    理  由
一、按強制執行程序開始後，除法律另有規定外，不停止執行；
    有回復原狀之聲請，或提起再審或異議之訴，或對於和解為
    繼續審判之請求，或提起宣告調解無效之訴、撤銷調解之訴
    ，或對於許可強制執行之裁定提起抗告時，法院因必要情形
    或依聲請定相當並確實之擔保，得為停止強制執行之裁定，
    分別於強制執行法第18條第1及2項定有明文。而強制執行法
    第18條第1項所謂「法律另有規定」，係指同條第2項、民事
    訴訟法第521條第3項、非訟事件法第74條之1第2項、第195
    條第2及3項、公證法第13條第3項、仲裁法第42條第1項、消
    費者債務清理條例第19條第1項第3款及消費者債務清理條例
    施行細則第18條等規定。復除有強制執行法第18條第2項、
    民事訴訟法第521條第3項、非訟事件法第74條之1第2項、第
    195條第2及3項、公證法第13條第3項及仲裁法第42條第1項
    規定所定之情事，得聲請法院裁定准許供擔保後停止強制執
    行外，其餘情形，法院即無由准許停止執行。
二、聲請意旨略以：
    聲請人未向相對人開戶，也從未向相對人辦理貸款，在未查
    明之下，聲請人所有台中商業銀行帳戶存款遭相對人聲請法
    院扣押新臺幣（下同）6萬元，聲請人主張依民事訴訟法第5
    31條第1項規定，請求相對人賠償因假扣押或供擔保所受之
    損害，亦請相對人提出聲請人何時、何日、何地，發生貸款
    之事之證明，倘相對人能提出證明，聲請人願接受扣押，若
    無法證明，應撤銷及賠償聲請人因無法使用帳戶之損害，爰
    請求法院裁定停止本院111年度司執字第1644號執行事件（
    下稱系爭執行事件）之執行程序等語。
三、查本件相對人執本院96年8月22日投院霞96執忠字第11423號
    債權憑證為執行名義，聲請本院就聲請人之財產為強制執行
    ，經本院以系爭執行事件受理在案，並因此扣押聲請人在台
    中商業銀行帳戶之存款，系爭執行事件之強制執行程序尚未
    終結，此經本院調閱系爭執行事件卷宗確認無訛。惟聲請人
    於民國111年3月2日向本院提出抗告聲請撤銷假扣押裁定之
    書狀，經本院書記官以公務電話詢問聲請人，聲請人向本院
    書記官表示係欲對相對人提起債務人異議之訴，遂分由本院
    以111年度埔簡字第45號債務人異議之訴事件受理。
四、細觀聲請人所提出之「抗告聲請撤銷假扣押裁定之書狀」，
    聲請人明確表明依民事訴訟法第531條第1項規定，請求相對
    人賠償因押扣押或供擔保所受損害，且聲請人因所有台中商
    業銀行帳戶遭扣押，致聲請人陷入困境，無法支付幼子開學
    等生活開銷，遂請求本院撤銷假扣押裁定等語。惟聲請人所
    提債務人異議之訴，未表明被告，且所主張民事訴訟法第53
    1條第1項規定，係債務人得請債權人因假扣押不當所生損害
    之賠償請求權，應認本院111年度埔簡字第45號事件之實質
    內容，係聲請人請求相對人為損害賠償之給付訴訟，與強制
    執行法第18條第2項、民事訴訟法第521條第3項、非訟事件
    法第74條之1第2項、第195條第2及3項、公證法第13條第3項
    及仲裁法第42條第1項規定所定之情事，迥未相侔。
五、再者，相對人所執本院96年8月22日投院霞96執忠字第11423
    號債權憑證，其係本於本院96年促字第4789號支付命令及確
    定證明書所換發之債權憑證，顯見相對人於系爭執行事件對
    聲請人所為扣押台中商業銀行帳戶存款之執行程序，係終局
    執行，非屬假扣押程序。
六、基上，聲請人自稱所提之「債務人異議之訴」，顯非強制執
    行法第18條第2項、民事訴訟法第521條第3項、非訟事件法
    第74條之1第2項、第195條第2及3項、公證法第13條第3項及
    仲裁法第42條第1項規定所定之情事，自無從准許聲請人所
    為停止系爭執行程序之聲請。
七、依強制執行法第18條第2項，裁定如主文。
中　　華　　民　　國　　111 　年　　3 　　月　　18　　日
                  埔里簡易庭  法  官  林彥宇
以上為正本係照原本作成。
如對本裁定抗告須於裁定送達後10日內向本院提出抗告狀，並繳
納抗告費新臺幣1,000元（如委任律師提起抗告，請注意民事訴
訟法施行法第9條規定）。
中　　華　　民　　國　　111 　年　　3 　　月　　21　　日
                              書記官